臺灣高等法院刑事裁定
111年度聲再字第258號
聲  請  人
即  受刑人  王菁美




上列聲請人因妨害公務案件，對於本院107年度上易字第2148號
，中華民國107年12月19日第二審確定判決（臺灣桃園地方法院1
07年度易字第655號，起訴案號：臺灣桃園地方檢察署106年度偵
字第21167號），聲請再審，本院裁定如下：
    主  文
再審之聲請駁回。 
    理  由
一、聲請意旨略稱：聲請人即受刑人於判決確定後，始知證人賴
    建豪與聲請人之詰問於00:52:06開始變造及消音，足生影響
    原確定判決。又證人賴建豪三句重要證詞：㈠00:52:06真實
    內容：聲請人問「所以你覺得我在罵你？」證人賴建豪答「
    是」；㈡00:52:17真實內容：聲請人問「所以我對著你罵了
    ？」證人賴建豪答「不是」；㈢00:52:25-00:52:54消失之聲
    音：聲請人問「所以你是猜測我在罵你？」證人賴建豪回答
    「對」。另依密錄器時間18:37:00我往前走，時間18:37:10
    站在路邊，時間18:37:14我對著馬路丟鑰匙說了句「幹你娘
    」(密錄器顯示當時賴建豪在使用呼叫器)，然後我撿回鑰匙
    (這期間我們沒有對話)，接著才轉身問賴建豪到底想怎樣，
    非臺灣桃園地方法院說的同時間說「幹你娘」，接著問賴建
    豪到底想怎樣，法庭上或地檢署都無法確定我是在罵賴建豪
    ，事實證明我不是故意及針對他的，且由此可見密錄器可隨
    警察操作、中間出現黑幕及證據完整性不足之情形，爰依刑
    事訴訟法第420條規定提起再審等語。
二、按經法院認無再審理由而以裁定駁回後，不得更以同一原因
    聲請再審，刑事訴訟法第434條第3項定有明文。又法院認為
    聲請再審之程序違背規定者，應以裁定駁回之，刑事訴訟法
    第433條前段亦有明文規定。所謂「同一原因」，係指同一
    事實之原因而言；是否為同一事實之原因，應就重行聲請再
    審之事由暨其提出之證據方法，與已經實體上裁定駁回之先
    前聲請，是否完全相同，予以判斷，若前後二次聲請再審原
    因事實以及其所提出之證據方法相一致者，即屬同一事實之
    原因，自不許其更以同一原因聲請再審（最高法院107年度
    台抗字第1166號裁定意旨參照）。
三、聲請人雖以原確定判決引據之密錄器內容偽造、變造，並主
    張有刑事訴訟法第420條第1項第1款、第2款之再審理由，聲
    請本件再審等語。然觀聲請人於本件聲請前，即以相同證據
    方法，同一事實之原因，爭執本案警員賴建豪之證詞、密錄
    器錄影光碟之勘驗筆錄並非真正，而對原確定判決聲請再審
    ，嗣經本院就其所述之原因事實認無再審理由，而以108年
    度聲再字第70號裁定駁回其聲請確定，此有上開裁定在卷可
    參。聲請人復以相同之事由及證據方法，向本院聲請再審，
    揆諸前揭說明，聲請人之聲請再審程序已違背規定，自不合
    法，應予駁回。
據上論斷，依刑事訴訟法第433條前段，裁定如主文。
中　　華　　民　　國　　111 　年　　5 　　月　　27　　日
                  刑事第二十庭  審判長法　官  王復生
　　　　　　　　　　　　　　　　　　　法　官  張紹省
　　　　　　　　　　　　　　　　　　　法　官  蕭世昌
以上正本證明與原本無異。
不得抗告。
                                      書記官　吳建甫
中　　華　　民　　國　　111 　年　　5 　　月　　27　　日